【裁判字號】    92,易,974
【裁判日期】    920502
【裁判案由】    毒品危害防制條例
【裁判全文】
臺灣臺中地方法院刑事判決                          九十二年度易字第九七四號
    公  訴  人  臺灣臺中地方法院檢察署檢察官
    被      告  甲○○
右列被告因違反毒品危害防制條例案件，經檢察官提起公訴（九十二年度毒偵字第三
二０號），本院判決如左：
    主    文
甲○○施用第二級毒品，累犯，處有期徒刑伍月，如易科罰金，以參佰元折算壹日；
扣案之安非他命壹包（含袋共重貳點參公克），沒收銷燬之；扣案之吸食器壹組，沒
收。
    事    實
一、甲○○前曾於民國八十八年間因違反毒品危害防制條例案件，經本院以八十八年
    度毒聲字第四二六六號裁定送觀察、勒戒後，認無繼續施用毒品之傾向，於八十
    八年八月十日以八十八年度偵字第一七０九八號處分不起訴確定。其後復於八十
    八年間因施用毒品案件，經檢察官聲請本院裁定送勒戒處所觀察、勒戒後，認有
    繼續施用毒品之傾向，由檢察官聲請本院以八十八年度毒聲字第五一八八號裁定
    送臺灣臺中戒治所施以強制戒治，嗣後復由檢察官聲請本院以八十九年度毒聲字
    第三五六０號裁定停止戒治，所餘戒治期間，付保護管束，於八十九年十一月一
    日強制戒治期滿，而甲○○前開施用第二級毒品部分，並經臺灣臺中地方法院檢
    察署檢察官以八十八年度毒偵字第一一二三號提起公訴，而為本院於八十八年十
    二月三十日以八十八年度易字第三七一０號判處有期徒刑三月確定，且於八十九
    年十一月二十八日執行完畢。詎甲○○仍不知悔改，猶基於施用第二級毒品安非
    他命之犯意，於九十一年七月十五日某時，在臺中市中山公園之公廁內，以將安
    非他命置於玻璃吸食器中燒烤產生煙霧之方式，施用第二級毒品安非他命一次。
    嗣於九十一年七月十六日下午十時三十分許，為警在臺中市○○路○段七四巷五
    號五０七室內查獲甲○○，並扣得甲○○所有之安非他命一包（含袋共重二點三
    公克）及供其自己施用毒品安非他命所用之吸食器一組，始查悉上情。
二、案經臺中市警察局第一分局報請臺灣臺中地方法院檢察署檢察官偵查起訴。
    理    由
一、訊據被告甲○○對於上開事實供承不諱，並有安非他命一包（含袋共重二點三公
    克）及吸食器一組扣案足證，而雖臺中市警察局第一分局於九十一年七月十七日
    上午一時許所採集被告之尿液經送鑑驗之結果，未呈甲基安非他命之陽性反應，
    有委託鑑驗尿液代號與真實姓名對照表及臺中市衛生局煙毒尿液檢驗成績書附卷
    可佐，然按甲基安非他命經口服投與後，約百分之七十於二十四小時內自尿中排
    出，其尿液內甲基安非他命成分之檢出與投與甲基安非他命量、個人體質、檢測
    儀器之精密度有關，通常採尿化驗是否呈陽性反應，應以投與後二十四小時內採
    集為宜，既有行政院衛生署藥物食品檢驗局八十年三月十六日（八０）藥檢壹字
    第０四０七一二號函可參，是以被告自承其乃於前揭時日施用安非他命等語為觀
    ，前揭採集被告尿液之時間既已逾二十四小時，則無從驗出甲基安非他命之陽性
    反應，自屬合理，而仍無礙於被告上開自白之真實性。被告前曾因施用毒品案件
    ，經本院以八十八年度毒聲字第四二六六號裁定送觀察、勒戒後，認無繼續施用
    毒品之傾向，於八十八年八月十日以八十八年度偵字第一七０九八號處分不起訴
    確定。其後復於八十八年間因施用毒品案件，經檢察官聲請本院裁定送勒戒處所
    觀察、勒戒後，認有繼續施用毒品之傾向，由檢察官聲請本院以八十八年度毒聲
    字第五一八八號裁定送臺灣臺中戒治所施以強制戒治，嗣後復由檢察官聲請本院
    以八十九年度毒聲字第三五六０號裁定停止戒治，所餘戒治期間，付保護管束，
    而於八十九年十一月一日強制戒治期滿，有臺灣臺中地方法院檢察署刑案資料查
    註紀錄表、本院刑事裁定及臺灣高等法院被告全國前案紀錄表在卷足憑，是被告
    本次再施用第二級毒品之犯行，應屬三犯。本件事證已臻明確，被告之犯行，堪
    予認定。
二、核被告甲○○所為，係犯毒品危害防制條例第十條第二項之施用第二級毒品罪。
    被告施用第二級毒品安非他命前後持有第二級毒品之低度行為，應為其施用第二
    級毒品之高度行為所吸收，不另論罪。被告前曾因施用第二級毒品案件，經臺灣
    臺中地方法院檢察署以八十八年度毒偵字第一一二三號提起公訴，而為本院於八
    十八年十二月三十日以八十八年度易字第三七一０號判處有期徒刑三月確定，且
    於八十九年十一月二十八日執行完畢，此有刑案資料查註紀錄表及臺灣高等法院
    被告全國前案紀錄表在卷可按，其於五年以內再犯本件有期徒刑以上之罪，為累
    犯，應依刑法第四十七條規定，加重其刑。爰審酌被告施用毒品經判處有期徒刑
    三月及強制戒治後猶施用毒品不輟，情節非輕，惟念及施用毒品係戕害其自己身
    心之行為，且其犯罪後業已坦承事實不諱等一切情狀，量處如主文所示之刑，並
    諭知易科罰金之折算標準，以示懲儆。扣案之安非他命一包（含袋共重二點三公
    克），係屬第二級毒品，爰依同條例第十八條第一項前段之規定，沒收銷燬之。
    扣案之吸食器一組，係被告所有，且供施用上開安非他命所用之物，業據被告供
    承在卷，爰依刑法第三十八條第一項第二款之規定宣告沒收。
據上論斷，應依刑事訴訟法第二百九十九條第一項前段，毒品危害防制條例第十條第
二項、第二十條第三項、第十八條第一項前段，刑法第十一條前段、第四十七條、第
四十一條第一項前段、第三十八條第一項第二款，罰金罰鍰提高標準條例第二條，判
決如主文。
中      華      民      國      九十二      年      五    月    二      日
                                臺灣臺中地方法院刑事第二庭
                                        法  官  許  惠  瑜
右正本證明與原本無異。
如不服本判決，應於判決送達後十日內向本院提出上訴狀，上訴於臺灣高等法院臺中
分院（須附繕本）。
                                        書記官
中      華      民      國      九十二      年      五    月    二      日
附錄本案論罪科刑法條：
毒品危害防制條例第十條第一項
施用第一級毒品者，處六月以上五年以下有期徒刑。


司法院資訊處製作；財團法人民間司法改革基金會備份。
